【裁判字號】    90,易,1355
【裁判日期】    901130
【裁判案由】    恐嚇
【裁判全文】
臺灣臺南地方法院刑事判決                          九十年度易字第一三五五號
    公  訴  人  臺灣臺南地方法院檢察署檢察官
    被      告  乙○○
右列被告因恐嚇案件，經檢察官聲請簡易判決處刑（九十年度偵字第一九一四號），
本院認不宜適用簡易程序，改依通常程序審理，判決如左：
    主  文
乙○○以加害生命、身體之事，恐嚇他人，致生危害於安全，處拘役伍拾玖日，如易
科罰金，以參佰元折算壹日。緩刑貳年。
    事  實
一、乙○○於民國九十年二月四日晚間八時三十分許，在臺南縣佳里鎮○○○街一六
    九號住處，因細故與其父親甲○○發生爭執，竟持剪刀揚言要刺甲○○，以加害
    生命、身體之事恐嚇，使甲○○心生畏懼，致生危害於安全。嗣經甲○○報警，
    於同日晚間九時許，為警在上址查獲。
二、案經甲○○訴由臺南縣警察局佳里分局報告臺灣臺南地方法院檢察署檢察官偵查
    起訴。
    理  由
一、訊據被告乙○○於警、偵訊時，固坦承與告訴人甲○○發生爭執後，曾手持剪刀
    等情，惟矢口否認有何恐嚇犯行。經查，右揭事實，業據告訴人甲○○於警訊及
    本院審理時指訴歷歷，經核與證人即在場目擊之林芳賢於警訊中所為陳述亦屬相
    符，再衡諸告訴人為被告之父，證人林芳賢則為被告之弟，均無設詞誣陷至親之
    必要或可能，被告所辯顯係畏罪卸責之詞，不足採信。綜上所述，本件事證已臻
    明確，被告犯行堪以認定。
二、核被告以加害生命、身體之事，恐嚇他人，致生危害於安全，所為係犯刑法第三
    百零五條之恐嚇危害安全罪。爰審酌被告因故與父親爭吵，憤而持剪刀行恐嚇之
    犯罪動機與手段，因此對於告訴人生命、身體安全造成危害，以及被告犯罪後否
    認犯行之態度等一切情狀，量處如主文所示之刑，並諭知易科罰金之折算標準，
    以資懲儆。另查，被告前未曾受有期徒刑以上刑之宣告，有臺灣高等法院被告全
    國前案紀錄表在卷可憑，其經此偵審教訓後，應知所警惕，信無再犯之虞，本院
    因認所宣告之刑以暫不執行為適當，併諭知緩刑二年，以勵自新。
據上論斷，應依刑事訴訟法第四百五十二條、第二百九十九條第一項前段，刑法第三
百零五條、第四十一條第一項前段、第七十四條第一款，罰金罰鍰提高標準條例第一
條前段、第二條，判決如主文。
本案經檢察官周文祥到庭執行職務。
中      華      民      國      九十      年    十一    月    三十      日
                              臺灣臺南地方法院刑事第五庭
                                      法  官  吳坤芳
右正本證明與原本無異。
如不服本判決，應於判決送達後十日內向本院提出上訴狀( 應附繕本 )。
                                      書記官   張豐榮
中      華      民      國     九十       年   十一     月     三十     日
附錄本案論罪科刑法條全文：
刑法第三百零五條
以加害生命、身體、自由、名譽、財產之事，恐嚇他人致生危害於安全者
，處二年以下有期徒刑、拘役或三百元以下罰金。


司法院資訊處製作；財團法人民間司法改革基金會備份。
